臺灣嘉義地方法院刑事判決
111年度易字第271號
公  訴  人  臺灣嘉義地方檢察署檢察官
被      告  蘇宏嘉



指定辯護人  蔡金保律師
上列被告因竊盜案件，經檢察官提起公訴（111年度偵字第4461
號），本院判決如下：
    主  文
蘇宏嘉犯攜帶兇器踰越門窗竊盜罪，累犯，處有期徒刑拾月。未
扣案之犯罪所得觸媒轉換器參具沒收，於全部或一部不能沒收或
不宜執行沒收時，追徵其價額。
    犯 罪 事 實
一、蘇宏嘉意圖為自己不法之所有，基於竊盜之犯意，於民國11
    1年1月16日（起訴書誤載為19日，應予更正）19時14分前當
    日某時，搭乘友人陳新安駕駛之車牌號碼000-0000號自用小
    客車前至蘇智華所有位在嘉義縣○○鄉○○村○○○00號之倉庫附
    近後，即攜帶可將金屬材質之汽車排氣管切斷、客觀上顯對
    人之生命、身體、安全構成威脅，具有危險性之不詳工具而
    自行下車，步行至上開倉庫，並踰越倉庫窗戶進入倉庫內部
    ，復以持上揭不詳兇器切斷連接汽車排氣管之觸媒轉換器兩
    端後取走觸媒轉換器之手法，接續竊得蘇智華所有位在倉庫
    內車牌號碼0000-00號自用小客車（已報廢）、倉庫外車牌
    號碼00-0000號自用小貨車（車牌繳銷停駛）、車牌號碼00-
    0000號自用小客貨車（車牌繳銷停駛）之觸媒轉換器各1具
    （共3具）得逞。
二、案經蘇智華訴由嘉義縣警察局民雄分局報請臺灣嘉義地方檢
    察署檢察官偵查起訴。
    理  由
一、本案以下作為判決基礎所引用的證據，檢察官、被告蘇宏嘉
    及辯護人均同意作為證據（本院卷117頁），本院審酌該等
    證據之取得，並無違法或不當等不適宜作為證據的情形，自
    均具有證據能力。
二、被告固坦承有於上揭時間，途經上開處所之事實，惟矢口否
    認有何竊盜犯行，辯稱：我不知道什麼是觸媒轉換器，警方
    在我家找到的切割器沒有接電也無法使用，不是我偷的等語
    。辯護人則以：案發地點旁邊有數間房子，如果是用切割器
    來鋸斷觸媒轉換器的尾端，所發出之聲音、火花即有可能引
    起注意，所以應該不可能一次竊走3具觸媒轉換器而沒被發
    覺。蘇智華係在被告於111年1月16日途經倉庫後之5天才發
    現觸媒轉換器遭竊，這5天有沒有其他人再進入倉庫，即不
    得而知。至於監視器雖有拍到被告於111年1月16日經過該處
    所，但該畫面沒有辦法證實被告有為竊盜犯行等語置辯。
三、本院認定事實所憑之證據及理由：
  ㈠證人蘇智華證稱：我大約1個禮拜會到案發倉庫去巡視查看，
    於111年1月21日發現觸媒轉換器被偷走前1個禮拜左右有去
    查看，所以應該是111年1月16日前1、2天有去案發倉庫，當
    時倉庫外面沒有異狀，也沒有觸媒轉換器被偷走。我發現東
    西被偷走時有調閱倉庫的監視器，回放查看，就發現111年1
    月16日晚上有男子從倉庫後面的田地走過來，而且拿伸縮桿
    把監視器往上推，也有打掉幾支監視器，經過我回放監視器
    就只有這個時間點有異常，其他的時間並無可疑人過來，所
    以可以確定就是監視器看到的男子行竊的等語（偵卷47頁）
    。另依卷附之監視器翻拍照片觀之，該名男子確有使用1根
    棒子移動監視器，並有持器具將倉庫內之9828-LT號自用小
    客車頂高之動作，且其自當日19時14分進入倉庫內後，直至
    20時12分始離開現場（警卷21至22頁）。由上可知，證人蘇
    智華有固定到案發倉庫巡視查看之習慣，於111年1月16日前
    1、2日查看時，並未發現物品遭竊，而該次查看後到111年1
    月21日發現觸媒轉換器遭竊的這段期間，除於111年1月16日
    晚間發生該名男子侵入之異常事件外，其餘時間並未發現其
    他可疑人物、事件。又該名男子於111年1月16日19時14分無
    故進入案發倉庫後，不但刻意挪移、破壞監視器，甚至操作
    器具將倉庫內之自用小客車頂高，行為舉止極為異常，所在
    之地點亦係其中一個觸媒轉換器遭竊之處，加上其前後待了
    約1個小時才離開，自有充足之時間竊取本案之3具觸媒轉換
    器。從而，本案之3具觸媒轉換器，係該名男子所竊取乙節
    ，應可認定。
  ㈡被告到庭坦承於本案案發時間，有搭乘友人陳新安駕駛的汽
    車，在案發地點附近的路口自行下車，並經過案發地點等語
    （本院卷118頁）。而證人陳新安於偵查中亦證言確有於案
    發當日載被告至新港鄉板頭村，甚至指證稱其與被告是同村
    從小到大的朋友，可以辨識監視器的畫面所拍攝之人（檢察
    官提示警卷22頁）就是被告，且畫面上之穿著、手持之物品
    均與被告當日相同等語（偵卷51頁）。此外，被告到庭供稱
    跟證人陳新安從小就認識，是小學同學，跟證人陳新安沒有
    恩怨等語（本院卷118頁），故證人陳新安既與被告相識數1
    0年，當日也是證人陳新安載被告至案發地點附近，當無錯
    認之可能，也無刻意設詞誣陷被告之動機。從而，被告既確
    實於本案案發時間，前至案發地點，加上與被告自小認識，
    且無恩怨糾紛之證人陳新安，亦具體指證告訴人倉庫之監視
    器所拍到之人，即係被告，則前揭㈠所述竊取本案3具觸媒轉
    換器，就是被告之事實，應可認定。
  ㈢本案遭竊之觸媒轉換器原係與汽車排氣管連在一起，從現場
    遺留的痕跡來看，可以看到是用鋸鐵工具將排氣管觸媒轉換
    器的部分把它整個鋸斷，不可能徒手拿走等情，業據證人蘇
    智華證述明確（偵卷49頁）。又汽車排氣管為金屬製品，要
    將與之連在一起之觸媒轉換器取出，依一般經驗法則，實難
    徒手為之，是證人蘇智華前揭證述，自堪以採信為真。準此
    ，被告所攜帶之工具，既足以切斷屬金屬材質之汽車排氣管
    ，則該工具衡情自屬質地甚為堅硬，而足以對人之生命、身
    體、安全構成威脅，具有危險性，屬刑法第321條第1項第3
    款所稱之兇器無疑。此外，證人蘇智華亦證言：我的倉庫外
    面有圍牆還有設鐵門阻隔，外人是無法進去的，本案的歹徒
    是從倉庫後面的農田走過來，並從倉庫後面的窗戶爬進來，
    因為倉庫後面的窗戶只有孔，平時用帆布蓋起來，歹徒掀開
    帆布的孔爬進去，歹徒偷完後，再原路從倉庫後面爬窗離開
    等語（偵卷47頁）。而依現場照片，案發倉庫確有一個只有
    孔之竹製窗戶，其上蓋有帆布加以遮蔽（警卷18頁），且證
    人蘇智華亦未曾證稱案發倉庫其他處有遭破壞之痕跡，故被
    告應係從倉庫外面踰越上揭只有孔之竹製窗戶以侵入本案倉
    庫甚明。
  ㈣被告及辯護人雖以前詞置辯，惟查：
　　⒈被告雖一再辯稱切割器要有電才能發動，現場沒有辦法使
      用云云，惟本案並未當場查獲被告所使用之工具，縱使在
      被告住處工寮僅扣得需要插電的切割器（警卷19頁），也
      不代表被告就係持該需要插電之切割器竊取本案之觸媒轉
      換器，被告自有可能以無線充電之切割器或其他不詳器具
      為之，故被告此部分之辯解，尚難憑採。
　　⒉本案案發時間為19時14分至20時12分間，並非深夜，且案
      發倉庫附近雖有房屋，但還算空曠（警卷16至17頁），縱
      使被告在該處持不詳器具鋸斷觸媒轉換器的尾端，是否即
      會特別引起附近民眾注意，實非絕對，故辯護人以當天未
      遭人發覺為由，認被告不可能為本案犯行云云，亦不可採
      。
　　⒊證人蘇智華已明確證言經其查看監視器，發現僅於111年1
      月16日晚間有異常事件發生；且當日被告還有刻意挪移、
      破壞監視器，並操作器具將倉庫內之自用小客車頂高，且
      待了約1個小時才離開，已如前揭㈠所述。由此已可證明本
      案竊盜犯行，確為被告所為，辯護人辯稱無法以監視器畫
      面證明被告之竊盜犯行云云，自非的論。
  ㈤綜上所述，被告所為之辯解，不足採信，本案事證明確，被
    告犯行堪以認定，應依法論科。　　　　　　
四、論罪科刑：
  ㈠核被告所為，係犯刑法第321條第1項第2款、第3款之攜帶兇
    器踰越門窗竊盜罪。被告基於同一竊盜犯意，前後竊取告訴
    人所有之3具觸媒轉換器，係侵害同一法益，且時間及空間
    上有連貫性，依一般社會健全觀念，難以強行分開，在刑法
    評價上，應視為數個舉動之接續施行，論以接續犯之一罪。
  ㈡被告前因多次竊盜案件，經本院以106年度聲字第1055號裁定
    應執行有期徒刑1年9月確定，於106年12月27日縮短刑期假
    釋（後接另案拘役30日），嗣於107年9月15日假釋付保護管
    束期滿，未經撤銷，視為執行完畢，此有上開裁定影本、臺
    灣高等法院被告前案紀錄表在卷可佐（偵卷53至55頁、本院
    卷11至32頁），其於5年以內，故意再犯本案有期徒刑以上
    之罪，為累犯。本院審酌被告前案已係竊盜案件，應已深知
    不可任意侵害他人財產權，其竟再犯本案竊盜罪，顯見其不
    知警惕，未因受徒刑之執行完畢後而稍見自律，其具有特別
    惡性及對刑罰反應力薄弱之情形，本院依司法院釋字第775
    號解釋意旨，裁量加重最低本刑，應符罪刑相當原則。
  ㈢本院審酌被告：⑴國中畢業之智識程度；⑵已婚，育有2名子女
    ；⑶入監服刑前務農及為臨時工，為低收入戶之經濟狀況；⑷
    除上述構成累犯之犯罪前科，為免重複評價，不予審酌外，
    其另有槍砲彈藥刀械管制條例、多起竊盜等案件，有臺灣高
    等法院被告前案紀錄表在卷可佐，足見其素行不佳；⑸竊得
    之觸煤轉換器3具，價值共約新臺幣2萬6,000元之犯罪情節
    ；⑹犯後否認犯行等一切情狀。本院認量處如主文所示之刑
    ，應屬適當。
  ㈣未扣案之觸媒轉換器3具，為被告犯本案竊盜犯行之犯罪所得
    ，應依刑法第38條之1第1項前段、第3項規定，予以宣告沒
    收，並於全部或一部不能沒收或不宜執行沒收時，追徵其價
    額。
據上論斷，應依刑事訴訟法第299條第1項前段，刑法第321條第1
項第2款、第3款、第47條第1項、第38條之1第1項前段、第3項，
刑法施行法第1條之1第1項，判決如主文。
本案經檢察官李志明提起公訴、檢察官葉美菁到庭執行職務
中　　華　　民　　國　　111 　年　　9 　　月　　28　　日
                  刑事第三庭    法　官　張佐榕
以上正本證明與原本無異。
如不服本判決，應於判決送達後20日內向本院提出上訴狀（應附
繕本）。告訴人或被害人如對於本判決不服者，應具備理由請求
檢察官上訴，其上訴期間之計算係以檢察官收受判決正本之日期
為準。
中　　華　　民　　國　　111 　年　　9 　　月　　28　　日
                                書記官　連彩婷
附錄本判決論罪科刑法條全文
中華民國刑法第321條
犯前條第1項、第2項之罪而有下列情形之一者，處6月以上5年以
下有期徒刑，得併科50萬元以下罰金：
一、侵入住宅或有人居住之建築物、船艦或隱匿其內而犯之。
二、毀越門窗、牆垣或其他安全設備而犯之。
三、攜帶兇器而犯之。
四、結夥三人以上而犯之。
五、乘火災、水災或其他災害之際而犯之。
六、在車站、港埠、航空站或其他供水、陸、空公眾運輸之舟、
    車、航空機內而犯之。
前項之未遂犯罰之。